臺灣臺南地方法院民事判決　　　　　　　95年度訴字第1410號
原　　　告　丙○○
被　　　告　乙○○
訴訟代理人　張文嘉律師
被　　　告　甲○○
上列當事人間請求侵權行為損害賠償事件，本院於民國96年 3月
29日言詞辯論終結，判決如下：
    主  文
被告甲○○應給付原告新臺幣貳拾萬肆仟伍佰元，及自民國九十
六年三月二日起至清償日止，按週年利率百分之五計算之利息。
被告甲○○應給付原告新臺幣壹拾壹萬元，及自民國九十四年七
月八日起至清償日止，按週年利率百分之六計算之利息。
原告其餘之訴駁回。
訴訟費用新臺幣伍仟陸百貳拾元，由被告甲○○負擔新臺幣參仟
伍佰元，由原告負擔新臺幣壹仟柒佰陸拾元。
本判決原告勝訴部分，得假執行。
    事實及理由
壹、程序方面：
  一、按訴狀送達後，原告不得將原訴變更或追加他訴，但被告
      同意、請求之基礎事實同一、擴張或減縮應受判決事項之
      聲明，或不甚礙被告之防禦及訴訟之終結者，不在此限，
      又被告於訴之變更或追加無異議，而為本案之言詞辯論者
      ，視為同意變更追加，民事訴訟法第 255條第1項第1款、
      第2款、第3款、第7款及同條第2項定有明文。查本件原告
      起訴時原請求被告乙○○給付新臺幣（下同）514,500 元
      （見本院民國95年11月7日準備程序筆錄第1頁），嗣於95
      年12月22日提出準備書狀，追加甲○○為被告，並多次變
      更訴之聲明，其各項訴之聲明更易情形如下：
    (一)原告於95年12月22日提出準備書狀，將其訴之聲明變更為
      ：1.被告甲○○應給付原告 284,500元及自起訴狀繕本送
      達翌日起至清償日止，按週年利率 5％計算之利息；2.被
      告乙○○、甲○○應連帶給付原告 110,000元，及自94年
      7月8日起至清償日止，按週年利率6％計算之利息。
    (二)至96年 2月27日本院行準備程序時，原告復提出「民事準
      備理由狀二」變更其訴之聲明為：1.被告應連帶給付原告
      304,500 元及自上開「民事理由狀二」繕本送達翌日起至
      清償日止，按週年利率 5％計算之利息；2.被告應連帶給
      付原告 100,000元及自上開「民事理由狀二」繕本送達翌
      日起至清償日止，按週年利率 5％計算之利息；3.被告應
      連帶給付原告 110,000元及自94年7月8日起至清償日止，
      按週年利率5％計算之利息（見本院96年2月27日準備程序
      筆錄第1頁）。
    (三)嗣於本院96年 3月13日行準備程序時，原告表示就上開訴
      之聲明第二項撤回對被告甲○○之請求（見該次準備程序
      筆錄第1頁）。
    (四)至本院96年 3月29日行言詞辯論程序時，原告確定其訴之
      聲明為：1.被告應連帶給付原告 304,500元及自上開「民
      事理由狀二」繕本送達翌日即96年3月2日起至清償日止，
      按週年利率5％計算之利息；2.被告乙○○應給付原告100
      ,000 元及自上開「民事理由狀二」繕本送達翌日即96年3
      月2日起至清償日止，按週年利率5％計算之利息；3.被告
      應連帶給付原告 110,000元及自94年7月8日起至清償日止
      ，按週年利率5％計算之利息（見本院96年3月29日言詞辯
      論筆錄第1至2頁）。
    (五)查原告追加甲○○為被告乙節，雖被告甲○○收受原告追
      加其為被告之準備書狀後，於96年1月9日提出答辯狀表示
      不同意原告將其追加為被告，但原告係於本準備程序終結
      前追加甲○○為被告，是時既尚未進行言詞辯論程序，自
      無礙於甲○○之防禦及本件訴訟之終結，是其追加甲○○
      為被告，與民事訴訟法第255條第1項第2款、第7款之規定
      無違。況，被告甲○○於96年 2月16日提出答辯狀，主張
      抵銷之抗辯而進行本案之言詞辯論，揆諸前引民事訴訟法
      第255條第2項、同條第1項第1款之規定，應認被告甲○○
      業已同意原告追加其為被告，自應准許。
    (六)又原告上開訴之聲明之變更，分屬擴張或減縮應受判決事
      項之聲明，與民事訴訟法第 255條第1項第3款之規定尚無
      違背，亦應准許，合先敘明。
  二、被告甲○○未於言詞辯論期日到場，核無民事訴訟法第38
      6 條所列各款情形，爰依原告之聲請，由其對被告甲○○
      一造辯論而為判決。
貳、實體方面：
  一、原告起訴主張：
    (一)被告甲○○自民國93年7月20日起至94年10月5日止，陸續
      向其借款，其間被告甲○○曾簽發附表編號1至3所示之本
      票及附表編號7、8所示之借據，而原告復曾交付如附表編
      號4至6所示支票予被告甲○○供其調現，總計借款金額達
      514,500元。
    (二)被告甲○○原受僱於原告所經營之嶸登藥品有限公司（以
      下簡稱嶸登公司）擔任業務副理，被告二人曾與嶸登公司
      於附表編號 1所示本票背面原告親筆書寫之文字下簽名以
      示負責，該等文字載明：「一、茲僱請甲○○先生為業務
      副理，主要處理市場開拓創造業績，每月績效額度為十萬
      元為基數，則公司支付薪資為一萬五千元起跳，業績達二
      十萬元，則公司支付薪資為四萬元。二、甲○○先生表明
      宜專心努力為嶸登公司一齊打拼創造利潤，而虧欠公司款
      項部分為每月薪資一半扣抵，若再無法履行承諾則其父以
      此本票背書為憑，願放棄一切法律訴訟且費用願無條件負
      擔，且以不動產（名下之房子）為第一優先償還無異」（
      以下簡稱擔保文字）。
    (三)雖被告乙○○曾於附表編號1、3所示之本票背書，而原告
      就上開本票對於背書人即被告乙○○之追索權業已罹於時
      效，然依附表編號 1所示本票背面之擔保文字，並參酌最
      高法院87年度台上字第1322號判決意旨，被告甲○○、乙
      ○○仍應就附表所示債務負連帶清償責任。從而，原告對
      於被告甲○○所得請求之金額，扣除業經本院以94年度南
      小字第1823號就附表編號 2所示本票判決原告勝訴確定而
      取得執行名義之100,000元後，尚有414,500元未取得執行
      名義，而被告乙○○依附表編號 1所示本票背面之擔保文
      字，對於被告甲○○積欠之 514,500元均負連帶清償責任
      。茲附表所示借款清償期屆至後，原告多次催討，被告二
      人均置之不理，為此本於消費借貸及連帶債務之法律關係
      ，請求被告二人連帶給付如訴之聲明第一項所示之金額及
      利息，另依連帶債務之法律關係，請求被告乙○○給付如
      訴之聲明第二項所示之金額及利息，並依票據及連帶債務
      之法律關係，請求被告連帶給付如訴之聲明第三項所示之
      金額及利息。
    (四)再者，被告乙○○、甲○○父子二人於附表編號 1所示本
      票背面簽名同意上開擔保文字內容後，竟迴避推託不願付
      款，導致原告借予被告甲○○之支票跳票而遭金融機構拒
      絕往來，損及原告財產及商譽，並使原告經營之公司財務
      陷入困境，而原告嗣後查訪得知被告甲○○早已因詐欺、
      侵占案件遭法院判刑確定，即將發監執行，則被告二人刻
      意隱瞞上情，反於本票背面簽立擔保文字，以詐術誘騙原
      告交付款項，所為顯已侵害原告權利。是被告二人就渠等
      積欠原告之款項，亦應負侵權行為之損害賠償責任。
    (五)對於被告抗辯所為之陳述：
      1.雖被告乙○○嗣後辯稱：其簽名時上開本票背面為空白
        云云，然該本票係先經被告乙○○蓋章背書，嗣後因原
        告認為借予被告甲○○之款項已超出其信賴被告甲○○
        能償還之額度，故其於公司內書寫上開擔保文字後，持
        交被告乙○○，經伊確認後始簽名無誤。且依該擔保文
        字記載：「…其父以此本票背書為憑…」，及被告乙○
        ○以往票據背書情形，以及被告乙○○於本院95年度南
        簡字第1895號給付票款事件於本院95年11月 7日言詞辯
        論筆錄內之答辯內容，被告乙○○業已自認於上開本票
        背面簽名蓋章，並參酌社會生活經驗判斷，被告乙○○
        前開辯詞，不足採信。
      2.被告乙○○復辯稱：附表編號 2所示之本票與附表編號
        7 所示之借據係同一借款債權云云，惟上開本票及借據
        屬不同之債權憑證，若被告甲○○向原告借款均同時簽
        寫借據，該筆面額 110,000元之本票為何無借據存在？
        又上開借據與本票借款之日期不同，且被告甲○○簽發
        借據之該筆借款，其有收取利息，而簽發本票之借款，
        則並未收取利息，足證兩者並非同一債權。
      3.又被告乙○○辯稱被告甲○○曾以附表編號4至6所示款
        項清償其積欠原告如附表編號 1所示之借款云云，原告
        否認。
      4.至於，被告甲○○辯稱其曾積欠貨款 400,000元，以此
        主張抵銷云云，惟被告甲○○所指貨款，係原告所經營
        之嶸登公司向訴外人吉發公司進貨之款項，與其個人與
        被告甲○○間債務關係無涉，且該筆貨款係嶸登公司交
        予被告甲○○後，遭甲○○侵吞，故吉發公司曾對甲○
        ○提出侵占告訴，但嗣後雙方和解等語。
    (六)並聲明：求為判決：
      1.被告應連帶給付原告 304,500元，及自民事準備理由狀
        二繕本送達被告翌日即96年3月2日起至清償日止，按週
        年利率5％計算之利息。
      2.被告乙○○應給付原告 100,000元，及自被告民事準備
        理由狀二繕本送達被告翌日即96年3月2日起至清償日止
        ，按週年利率5％計算之利息。
      3.被告應連帶給付原告 110,000元，及自94年7月8日起至
        清償日止，被告甲○○部分按週年利率 6％計算之利息
        ；被告乙○○部分按週年利率5％計算之利息。
  二、被告乙○○則以：
    (一)原告所指附表編號 1所示本票背面之系爭擔保文字記載：
      「甲○○先生表明宜專心努力為嶸登公司一齊打拼創造利
      潤，而虧欠公司款項部分為每月薪資一半扣抵，若再無法
      履行承諾則其父以此本票背書為憑，願放棄一切法律訴訟
      且費用願無條件負擔，且以不動產（名下之房子）為第一
      優先償還無異」，可知被告乙○○若有擔任保證人，其所
      保證者乃甲○○積欠嶸登公司之債務，故債權人為嶸登公
      司，並非原告，原告就此部分提起本訴，顯為當事人不適
      格。
    (二)被告乙○○否認曾同意就被告甲○○積欠原告之債務負連
      帶清償責任，且附表編號 1所示本票背面之擔保文字均非
      被告乙○○所書寫，故原告主張被告乙○○應就被告甲○
      ○積欠之債務負連帶清償責任，顯無理由。
    (三)被告乙○○雖曾於附表編號 1所示本票背面簽名、蓋章背
      書，但該筆借款，業經被告甲○○以其向原告所借如附表
      編號4至6所示之借款清償完畢，故原告此部分之債權業已
      消滅，自不得對被告乙○○再為請求。再者，附表編號 1
      所示之本票於原告95年8月9日起訴當時，距發票日已逾 1
      年，是原告對被告乙○○關於票據上之追索權已罹於時效
      ，被告乙○○自得拒絕原告之請求。
    (四)附表編號7所示之借據與附表編號2所示之本票，兩者所指
      為同一筆債務，此觀上開借據約定之清償日期與上開本票
      之到期日均為94年2月3日自明。則上開面額 100,000元之
      本票債務既經判決確定在案，故原告就此已不得再為請求
      等語，資為抗辯。
    (五)並聲明：求為判決駁回原告之訴，如受不利判決願供擔保
      請准宣告免為假執行。
  三、被告甲○○雖未於言詞辯論期日到場，惟其具狀以：原告
      曾於94年2月18日向被告購買貨品240,000元，減價後原告
      應給付被告200,000元，又原告於94年3月24日向被告購買
      貨品240,000元，減價後應付被告200,000元，總計原告應
      給付被告貨款400,000元，有送貨單2紙在卷可憑。惟原告
      迄今尚未給付上開貨款予被告甲○○，爰依民法第 334條
      第 1項之規定，主張以上開貨款債權抵銷原告之債權，並
      以本訴狀繕本送達為抵銷之意思表示等語，資為抗辯。
  四、被告甲○○部分：
    (一)訴之聲明第一項部分：
      1.查原告主張被告甲○○曾簽發如附表編號 3所示之本票
        、附表編號8所示之借據，向其借款 50,000元、20,000
        元，以及其曾簽發附表編號4至6所示，金額共計134,50
        0元之支票3紙交付被告甲○○之事實，業據原告提出上
        述本票、借據各1紙及支票存根3紙為證，並為被告甲○
        ○所不爭執，本院綜合上開證據調查結果，應堪信原告
        此部分之主張為真正。從而，原告本於消費借貸之法律
        關係，請求被告甲○○給付如附表編號 3至6、8所示之
        借款共計 204,500元及均自其所提出之「民事準備理由
        狀二」繕本送達翌日即96年3月2日起至清償日止，按週
        年利率5％計算之利息，洵屬有據，應予准許。
      2.原告主張被告甲○○於93年7月27日向其借款100,000元
        ，迄今尚未清償之事實，固據其提出如附表編號 7所示
        之借據 1紙為證，然被告乙○○就此辯稱：上開借據與
        附表編號 2所示之本票為同一借款債權，且業經本院以
        94年度南小字第1823號判決確定等語。經查：
        (1)原告於本院94年度南小字第1823號給付借款事件，除
          於起訴時提出附表編號 2所示之本票以證明被告林永
          發向其借款 100,000元外，並於起訴狀內載明：「被
          告於民國九十三年七月二十七日，向原告借款壹拾萬
          元，約定清償期限為九十四年二月三日，此有借據可
          稽。惟到期後卻未獲清償…」等語，且於該案行調解
          程序時當庭提出如附表編號7所示之借據1紙為證。又
          該案即本案被告甲○○於該案行調解程序時到庭，對
          於原告所提出之借據答稱：「沒有意見，該借據確實
          是我借的沒有錯，錢我也有拿到，本件借款我除了簽
          借據外還有簽聲請人（即本件原告）所提出之系爭本
          票（即附表編號 2所示之本票），我承認有這筆債務
          ，我也要還，但是我現在沒有錢，我要分期還」、「
          （法官問：為何會簽這張借據及本票？）是我向原告
          借款十萬元，原告說要先扣掉利息，所以我實際拿到
          七萬多元，我到期沒有還就要加倍，而且要我簽本票
          給他作擔保」。惟原告聽聞被告甲○○上開答辯內容
          後，僅表示不相信被告甲○○，不同意分期清償等語
          ，此業據本院依職權調閱本院94年度南小字第1823號
          給付借款事件全卷查明屬實，有該案起訴狀、調解程
          序筆錄各1份及如附表編號2所示本票、附表編號 7所
          示借據各1紙附於該案卷內可資查考。
        (2)觀諸原告於本院94年度南小字第1823號給付借款事件
          ，一方面提出附表編號2所示本票及附表編號7所示借
          據，用以證明其對被告甲○○單一之 100,000元借款
          債權存在，另一方面於該案調解程序進行中，對於被
          告甲○○所指：借款同時簽發借據及本票，以本票做
          為借款之擔保等語，均無任何爭執，顯見附表編號 2
          所示本票與附表編號 7所示借據，均係表彰同一債權
          無疑。是被告乙○○辯稱原告就附表編號 2、附表編
          號7所示債權重複請求等語，應屬有據。
        (3)雖原告就此復主張：上開本票及借據分屬不同債權憑
          證，以借據為憑之借款，其有收取利息，而本票部分
          則無，其於本院94年度南小字第1823號民事事件中，
          係因一時混淆以致同時提出上開本票及借據，且上開
          本票發票日與借據之借款日期相差五個月，又倘被告
          甲○○向其借款均簽發借據，何以附表編號1所示110
          ,000元之借款並未簽發借據云云，惟原告就其主張上
          開借據及本票借款關於利息收取與否之差異，並未舉
          證以實其說，且附表所示之借款，既非同時為之，則
          原告依借款當時被告之資力及信用狀況，就其出借之
          各筆款項是否簽發同額本票為擔保為不同之要求，本
          與常情無違。至於，附表編號 2所示之本票與附表編
          號 7所示之借據，其上所載本票發票日與借據簽寫日
          期雖有不一，惟依一般交易習慣，票載發票日或借據
          上書寫之借款日期未必與實際之借款日期相同，此為
          眾所周知之事。則本件原告於本院94年度南小字第18
          23號給付借款事件，對於其所提出之上開借據與本票
          係表彰同一債權既無爭執，自不能僅以上開借據之借
          款日期與本票之票載發票日有異，逕認兩者分屬不同
          債權。從而，原告於本院94年度南小字第1823號給付
          借款事件中，既已請求被告甲○○給付附表編號 7所
          示之借款 100,000元，其於本件就同一債權重為相同
          之主張，自無理由，不應准許。
    (二)訴之聲明第三項部分：
      次按當事人主張有利於己之事實者，就其事實有舉證之責
      任，民事訴訟法第 277條定有明文，又請求履行債務之訴
      ，原告就其所主張債權發生原因之事實，固有舉證之責任
      ，若被告自認此項事實而主張該債權已因清償而消滅，則
      清償之事實，應由被告負舉證之責任，最高法院28年上字
      第1920號判例可資參照。查原告主張被告甲○○曾簽發如
      附表編號1所示之本票，向其借款110,000元之事實，業據
      原告提出本票 1紙為證，並為兩造所不爭執，且上開本票
      雖未記載到期日及利息，但已載明免除做成拒絕證書之文
      字，亦有上開本票影本在卷可參，則原告本於票據之法律
      關係，請求被告甲○○清償上開票款及自發票日即94年 7
      月8日起至清償日止，按票據法所定週年利率6％計算之利
      息，自無不合，應予准許。雖被告乙○○就此辯稱：上開
      票款業經被告甲○○以渠向原告所借如附表編號4至6所示
      之支票清償完畢云云，惟被告甲○○於附表編號 1所示日
      期，向原告支借現金之金額為110,000元，而附表編號4至
      6所示之支票金額合計為134,500元，兩者金額不符，被告
      乙○○既未能舉證證明此一金額差距之原因，復未能就其
      所提出之清償抗辯舉證以實其說，參酌前引民事訴訟法規
      定及最高法院判例意旨，所辯情節自無可採。
    (三)又按二人互負債務，而其給付種類相同，並均屆清償期者
      ，各得以其債務，與他方之債務，互為抵銷，民法第 334
      條第 1項前段固有明文。惟按債務之抵銷，以雙方當事人
      互負債務為必須具備之要件，若一方並未對他方負有債務
      ，他方尚無得主張抵銷之可言，最高法院86年度台上字第
      3611號判決意旨可資參照。查被告甲○○辯稱渠對原告另
      有 400,000元之債權，主張以此抵銷渠積欠原告之款項云
      云，固曾提出送貨單影本 2紙為憑，惟上開送貨單之客戶
      名稱欄，業已載明客戶為訴外人嶸登公司。是縱被告甲○
      ○對於訴外人嶸登公司確有債權存在，然此既非原告個人
      對於被告甲○○所負之債務，被告甲○○主張以此抵銷渠
      對原告本人所負債務，即無理由，不應准許。
    (四)綜上所述，原告本於消費借貸之法律關係，請求被告甲○
      ○給付如附表編號3至6、8所示借款共計204,500元及均自
      其所提出之「民事準備理由狀二」繕本送達翌日即96年 3
      月2日起至清償日止，按週年利率5％計算之利息，以及本
      於票據之法律關係，請求被告甲○○給付附表編號 1所示
      票款 110,000元及自票載發票日即94年7月8日起至清償日
      止，按週年利率 6％計算之利息，洵屬有據，應予准許，
      逾此部分之請求，為無理由，應予駁回。
    (五)本判決原告勝訴部分，所命被告甲○○給付之金額未逾50
      0,000元，應依民事訴訟法第389條第1項第5款之規定，就
      原告勝訴部分依職權宣告假執行。
  五、被告乙○○部分：
      原告依附表編號 1所示本票背面所載系爭擔保文字，本於
      連帶債務之法律關係，主張被告乙○○就附表編號1至8所
      示各筆借款合計 514,500元均應負連帶清償責任云云，經
      查：
    (一)觀諸本件附表編號 1所示本票背面所載之擔保文字，其內
      容所涉者乃被告甲○○與嶸登公司間之委任關係及被告甲
      ○○積欠嶸登公司之債款如何自渠所受領之薪資扣抵之問
      題，並無一語涉及原告「個人」對被告甲○○之債權。雖
      原告係嶸登公司之負責人，有原告提出之營利事業登記證
      及公司設立登記表影本各 1紙在卷可參，惟公司與公司之
      負責人在法律上並非同一人格，是即便認被告乙○○確有
      以上開擔保文字擔保被告甲○○所負債務之意，所擔保者
      亦為被告甲○○對訴外人嶸登公司之債務，與原告無關。
      是原告以此為憑，主張被告乙○○就被告甲○○對其個人
      所欠借款負連帶清償責任，已有未合。
    (二)再者，依上開擔保文字之記載方式以觀，該等擔保文字之
      記載位置均刻意避開被告乙○○之簽名及印文，有上開本
      票影本在卷可稽。倘原告主張：該本票係先經被告乙○○
      蓋章背書，嗣於其書寫上開擔保文字後，持交被告乙○○
      確認後簽名之情節屬實，依吾人日常生活經驗，原告所書
      寫之上開擔保文字應僅避開被告乙○○之印文，實無刻意
      預留空間供被告乙○○簽名之理；此觀被告甲○○於上開
      本票背面簽名之位置，係緊接於上開擔保文字末端，即屬
      明瞭。準此，被告乙○○辯稱：系爭擔保文字係於其在該
      本票背面簽名蓋章背書後，由原告自行加註，未經其同意
      等語，即非無據。則原告既不能證明被告乙○○就系爭擔
      保文字與其本人或嶸登公司達成合意，自不能以此為據，
      主張被告乙○○應負連帶清償責任。
    (三)綜上，本件原告援引附表編號 1所示本票背面之擔保文字
      ，請求被告乙○○就被告甲○○所欠如附表所示各筆借款
      合計514,500元負連帶清償責任，為無理由，不應准許。
  六、至於，原告以被告乙○○、甲○○父子二人以詐術誘騙其
      交付借款，主張被告二人應負侵權行為之損害賠償責任云
      云，惟被告甲○○向原告借款，僅屬一般消費借貸行為，
      縱渠嗣後無力清償借款，或任由渠向原告所借之支票跳票
      ，亦僅屬民事債務不履行之問題，尚難以此債務不履行之
      事實逕認被告甲○○於借款之初，有何施用詐術之不法情
      事。另就被告乙○○部分，查原告所舉附表編號 1所示本
      票背面之擔保文字，尚難認為確經被告乙○○簽名同意，
      已如前述，則原告主張被告乙○○反於上開擔保文字拒絕
      負連帶清償責任，係不法侵害其權利云云，亦屬無據。此
      外，原告復未能舉證證明被告甲○○、乙○○二人有何施
      用詐術，致其交付借款之舉，其主張被告二人應負侵權行
      為損害賠償責任，亦無理由，併予敘明。
  七、按法院為終局判決時，應依職權為訴訟費用之裁判，民事
      訴訟法第87條第 1項定有明文。查本件訴訟費用即裁判費
      經核為 5,620元，本院爰依職權確定上開訴訟費用由被告
      甲○○負擔3,500元，由原告負擔1,760元。
  八、據上論結，本件原告之訴為一部有理由，一部無理由，依
      民事訴訟法第 385條第1項前段、第87條第1項、第78條、
      第79條、第389條第1項第5款，判決如主文。
中　　華　　民　　國　　96　　年　　4 　　月　　12　　日
                  民事第三庭    審判長法  官  蔡美美
                                      法  官  黃瑪玲
                                      法　官　周紹武
以上正本係照原本作成
如對本判決上訴，須於判決送達後20日內向本院提出上訴狀
中　　華　　民　　國　　96　　年　　4 　　月　　12　　日
                                      書記官　陳美萍
┌──────────────────────────────────────────────────┐
│【附表】                                                                                            │
├──┬────────────┬───────┬───────┬───────┬──────────┤
│編號│  債權憑證              │  票載發票日  │  票載到期日  │  金      額  │備註                │
│    │                        │（簽立借據日）│（借款到期日）│（新  臺  幣）│                    │
├──┼────────────┼───────┼───────┼───────┼──────────┤
│  1 │票號TH0000000號本票     │94年7月8日    │  未載        │  110,000元   │由被告乙○○背書    │
├──┼────────────┼───────┼───────┼───────┼──────────┤
│  2 │票號CH572811號本票      │93年11月12日  │94年2月3日    │  100,000元   │                    │
├──┼────────────┼───────┼───────┼───────┼──────────┤
│  3 │票號CH572813號本票      │93年11月21日  │93年12月5日   │   50,000元   │由被告乙○○背書    │
├──┼────────────┼───────┼───────┼───────┼──────────┤
│  4 │票號SB0000000號支票存根 │94年9月15日   │              │   48,500元   │                    │
├──┼────────────┼───────┼───────┼───────┼──────────┤
│  5 │票號SB0000000號支票存根 │94年9月30日   │              │   72,000元   │                    │
├──┼────────────┼───────┼───────┼───────┼──────────┤
│  6 │票號SB0000000號支票存根 │94年10月5日   │              │   14,000元   │                    │
├──┼────────────┼───────┼───────┼───────┼──────────┤
│  7 │借據                    │93年7月27日   │94年2月3日    │  100,000元   │                    │
├──┼────────────┼───────┼───────┼───────┼──────────┤
│  8 │借據                    │94年7月15日   │94年7月22日   │   20,000元   │                    │
├──┴────────────┴───────┴───────┴───────┴──────────┤
│                                                            合計：514,500元                         │
└──────────────────────────────────────────────────┘
